【裁判字號】    88,交聲,581
【裁判日期】    890831
【裁判案由】    違反道路交通管理處罰條例聲明異議
【裁判全文】
臺灣臺北地方法院交通事件裁定                    八十八年度交聲字第五八一號
    異議人即
    受處分人  甲○○
右列受處分人因違反道路交通管理處罰條例案件，對於公路局台北區監理所八十八年
九月九日所為之處分 (原處分案號：北監五字第四０－八六０九一九三０七號）聲明
異議，本院裁定如左：
    主      文
異議駁回。
        理  由
一、按在道路收費停車處所停車，不依規定繳費者，處汽車駕駛人新台幣（下同）六
    百元以上一千二百元以下罰鍰，道路交通管理處罰條例第五十六條第一項第十款
    定有明文。
二、本件受處分人即異議人甲○○於民國八十八年五月十九日十一時三十五分許，其
    車號ＧＡ─八五一七自用小客貨車，於台北市○○街公有收費停車場停車，未依
    規定繳費，經台北市停車管理處以其逾限未繳而經台北市政府警察局支援停車管
    理處執法小組執勤警員，以受處分人有違反前揭道路交通管理處罰條例第五十六
    條第一項第十款規定之行為掣單舉發，嗣受處分人於舉發通知單上所載應到案日
    期前向原處分機關為申訴，經原處分機關請舉發單位調查結果，仍認受處分人有
    前開違規行為，原處分機關乃依前揭道路交通管理處罰條例第五十六條第一項第
    十款規定於八十八年九月九日裁處異議人罰鍰一千二百元。
三、訊據受處分人矢口否認有於前開時間於上揭地點停車之事實，辯稱係舉發單位有
    誤云云；但查：受處分人於八十八年五月十九日十一時三十五分許，其車號ＧＡ
    ─八五一七自用小客貨車，於台北市○○街公有收費停車場停車之事實，台北市
    停車管理處查獲違規停車事件檢舉單及編號000000000號之逾限未繳告
    發單可稽，核其車號、車種及車色，均與受處分人上揭車輛相符，應無誤開之理
    ；再證人即台北市停車管理處職員乙○○，於本院八十八年十一月十九日調查時
    ，以具結擔保其供述之真實性並在負擔偽證罪之心理處罰狀態下，供稱受處分人
    上揭車輛確有於上揭時地停車之事實，按證人乙○○乃為原處分機關所認定受處
    分人有前開違規行為之原證人，其並到庭在本院法官面前以言詞供述本件訴訟上
    之待證事實－即受處分人有前開違規事實，本院由其上開供述，及其上揭台北市
    停車管理處查獲違規停車事件檢舉單及編號000000000號之逾限未繳告
    發單，已得有受處分人確有上開違規行為之心證，是綜合上揭證據資料，已足使
    本院得有原處分機關所認定受處分人有於前揭時地越線臨停之事實為屬真實之確
    信，且於本件卷存證據資料內並無任何積極證據足以證明證人趙偉闌上開供述係
    屬虛偽，亦無有足以令人顯信乙○○其供述為不可採之品性證據或前科證據存在
    ，本院自不得僅以證人為本件開單檢舉受處分人之停車場管理員而全盤抹煞其在
    訴訟上所具有之原證人資格，而受處分人對前開證人之供述並無法舉出或請本院
    調查任何對其有利之證據資料，以使本院對證人所供述受處分人違規之事實產生
    任何合理之懷疑，從而本件異議人既未能提出證據以資證明其確無違規行為，僅
    空言辯稱未曾於上揭處所停車云云，尚難認為可採，本件事證明確，受處分人之
    違規行為堪以認定。
四、綜上所述，受處分人確有在道路收費停車處所停車，不依規定繳費之違規行為，
    從而原處分機關依前揭道路交通管理處罰條例第五十六條第一項第十款規定裁處
    受處分人罰鍰一千二百元，核無違誤，本件受處分人之異議為無理由，自應將其
    異議駁回。
據上論斷，應依道路交通案件處理辦法第十九條，裁定如主文。
中      華      民      國      八十九      年     八     月    卅一    日
                                    臺灣臺北地方法院交通法庭
                                        法    官  林  政  憲
右正本證明與原本無異。
如不服本裁定，應於裁定送達後五日內，向本院提出抗告狀。
                                        書 記 官  江  虹  儀
中      華      民      國      八十九      年     九     月     四     日


司法院資訊處製作；財團法人民間司法改革基金會備份。
